---
title: "Pairs trading e cointegração: um modelo de correção de erros com _thresholds_"
author: "Angelo"
date: "14 de setembro de 2016"
output: 
  pdf_document: 
    keep_tex: yes
---

## Dados

Preparando os dados...

```{r, echo=FALSE}
library(urca)
library(tsDyn)
library(tseries)
library(zoo)
library(egcm)
library(quantmod)

# base ---------------------------
load("bovespa.RData") # as séries de preços
p <- read.zoo(base); rm(base) 
p <- p[which(index(p)>"2005-01-01")] # obs. desde 2005
n = nrow(p)

# descartando ativos com pouca movimentação/liquidez (+ de 10% do período NA's)
missing <- colSums(is.na(p))
missing <- missing/n

missing <- missing[missing>=0.1]
p <- p[,!(names(p) %in% names(missing))]
rm(missing)

p <- na.locf(p) # completando NA's no meio da base
p <- p[complete.cases(p),] # tratando NA's iniciais

# para comparação: retornos do IBOVESPA e do CDI
load("ibovcdi.RData") # já está em log retornos
ibovcdi <- ibovcdi[index(p)] # subsetting - mesma amostra das séries de preços

# retornos contínuos
colSums(diff(log(p)), na.rm = T)*100

# tamanho das janelas de estimação e trading
es <- 300
tr <- 100
```

## Resultados

A tarefa de encontrar os pares é um pouco demorada, assim resolvi separar a fase de seleção e as simulações de trades.

# Portfolio com 5 pares

Em primeiro lugar, a estratégia de pairs trading com o modelo de *mínimos quadrados* (o nosso _benchmark_).

```{r}
# estimações ----------------------------------
source("tradefun.R")
pairs1 <- pairs(p, portfolio = 5, estimation = es, trading = tr)
```

```{r, results=FALSE}
test1 <- trading(p, pairs1, estimation = es, trading = tr, method = "tls")
```

```{r}
test1$results
```

Agora, o modelo *threshold vector ECM*.

```{r, results=FALSE}
test2 <- trading(p, pairs1, estimation = es, trading = tr, method = "tvecm")
```

```{r}
test2$results
```


Gerando o gráfico.

```{r}
plot(cbind(cumsum(ibovcdi), test1$returns, test2$returns), plot.type="single", ylab = "R_t", xlab = "Tempo", lty=c(3,3,1,1), lwd = c(2,2,2,2), col=c("red","black","blue","green"))
legend('topleft', c("IBOV","CDI","Pairs trading LS", "Pairs trading TVECM"), cex = 0.7, lty=c(3,3,1,1), lwd=c(2,2,2,2), col=c("red","black","blue","green"), bty="n", y.intersp = 0.6)
```

# Portfolio com 10 pares

A estratégia de pairs trading com o modelo de *mínimos quadrados*.

```{r}
# estimações ----------------------------------
source("tradefun.R")
pairs2 <- pairs(p, portfolio = 10, estimation = es, trading = tr)
```

```{r, results=FALSE}
test3 <- trading(p, pairs2, estimation = es, trading = tr, method = "tls")
```

```{r}
test3$results
```

O modelo _threshold vector ECM_.

```{r, results=FALSE}
test4 <- trading(p, pairs2, estimation = es, trading = tr, method = "tvecm")
```

```{r}
test4$results
```

O gráfico:

```{r}
plot(cbind(cumsum(ibovcdi), test3$returns, test4$returns), plot.type="single", ylab = "R_t", xlab = "Tempo", lty=c(3,3,1,1), lwd = c(2,2,2,2), col=c("red","black","blue","green"))
legend('topleft', c("IBOV","CDI","Pairs trading LS", "Pairs trading TVECM"), cex = 0.7, lty=c(3,3,1,1), lwd=c(2,2,2,2), col=c("red","black","blue","green"), bty="n", y.intersp = 0.6)
```

